【裁判字號】    97,台抗,299
【裁判日期】    970515
【裁判案由】    宣告破產
【裁判全文】
最高法院民事裁定              九十七年度台抗字第二九九號
再 抗告 人  甲○○
代  理  人  陳水聰律師
上列再抗告人因聲請宣告破產事件，對於中華民國九十七年一月
二十一日台灣高等法院台南分院裁定（九十六年度破抗字第四八
號），提起再抗告，本院裁定如下：
    主  文
再抗告駁回。
再抗告程序費用由再抗告人負擔。
    理  由
按對於抗告法院所為抗告有無理由之裁定再為抗告，僅得以其適
用法規顯有錯誤為理由，並應經原法院之許可；此項許可，以原
裁定所涉及之法律見解具有原則上之重要性者為限，又關於破產
之程序，除破產法有規定外，準用民事訴訟法之規定，此觀民事
訴訟法第四百八十六條第四項、第五項及破產法第五條之規定自
明。所謂適用法規顯有錯誤，係指原裁定就其取捨證據所確定之
事實適用法規顯有錯誤而言，不包括認定事實不當之情形在內。
又所謂有原則上之重要性，係指訴訟事件所涉及之法律見解意義
重大，而有闡釋之必要者而言。如原法院認再抗告應行許可，並
添具意見書，逕將訴訟卷宗送交再抗告法院，再抗告法院審查原
法院所添具意見書，認再抗告不應准許，並不受該意見書所載許
可再抗告理由之拘束，而得逕以裁定駁回之。查再抗告人對台灣
台南地方法院（下稱台南地院）駁回其破產聲請之裁定提起抗告
意旨略以：伊因理財失誤，總負債約新台幣（下同）二百四十萬
元，不堪銀行循環高利，已無法付足利息，遑論償還本金，財產
僅有現金三十萬九千元，可構成破產財團，足以支付破產程序所
生之費用及為分配，符合破產要件，因此聲請宣告破產，台南地
院駁回伊所為破產之聲請，自有違誤云云。原裁定以：再抗告人
陳述之財產，扣除估算應支出之破產程序破產管理人、破產監查
人報酬之費用四十三萬二千元，並不足以清償破產財團費用暨財
團債務，其債權人即無法藉由破產程序受分配清償，再抗告人聲
請破產，即無實益，並無進行破產程序之必要為由，因而維持台
南地院駁回其破產聲請之裁定，駁回其抗告。再抗告人對之聲明
不服，再為抗告，雖以其適用法規顯有錯誤為理由，並經原法院
許可。惟觀再抗告意旨所為之指摘暨原法院所添具之許可意見書
，其所涉及者無非係就再抗告人之資產是否足以構成破產財團，
以及得否宣告再抗告人破產之事實認定為爭執，與適用法規是否
顯有錯誤無涉，且無所涉及之法律見解具有原則上重要性之情事
。再抗告人再為抗告，不應准許，應予駁回。
據上論結，本件再抗告為不合法。依破產法第五條, 民事訴訟法
第四百九十五條之一第二項、第四百八十一條、第四百四十四條
第一項、第九十五條、第七十八條，裁定如主文。
中    華    民    國  九十七  年    五    月   十五   日
                      最高法院民事第四庭
                          審判長法官  許  朝  雄
                                法官  陳  淑  敏
                                法官  鄭  玉  山
                                法官  吳  麗  女
                                法官  黃  義  豐
      本件正本證明與原本無異
                                      書  記  官
中    華    民    國  九十七  年    五    月   三十   日
                                                      K


司法院資訊處製作；財團法人民間司法改革基金會備份。
